【裁判字號】    89,上易,506
【裁判日期】    890605
【裁判案由】    毒品危害防制條例
【裁判全文】
臺灣高等法院台南分院刑事判決                   八十九年度上易字第五六號
    上  訴  人  臺灣台南地方法院檢察署檢察官
    被      告  甲○○
右上訴人因被告違反毒品危害防制條例案件，不服臺灣台南地方法院八十八年度易字
第三○一三號，中華民國八十九年一月二十日第一審判決（起訴案號：臺灣台南地方
法院檢察署八十八年度毒偵字第四八六號，併案案號：台灣台南地方法院檢察署八十
九年度毒偵字第五四九號），提起上訴，本院判決如左：
    主  文
原判決撤銷。
甲○○連續施用第二級毒品，累犯，處有期徒刑拾月。
扣案安非他命淨重壹點肆壹公克、施用毒品器具壹組，均沒收銷毀之。
    事  實
一、甲○○於民國八十六年間因違反麻醉藥品管理條例，經台灣台南地方法院判處有
    期徒刑四月確定，於八十七年二月二十六日執行完畢。復又因施用毒品案件，經
    依台灣台南地方法院以八十七年度毒聲字第三六號裁定送觀察、勒戒後，認無繼
    續施用毒品之傾向，由台灣台南地方法院檢察署於八十七年九月二十一日以八十
    七年度偵緝字第二四五號為不起訴處分確定。嗣又基於概括犯意，自八十七年十
    一月十二日起至八十八年一月二十八日止，連續在台南縣仁德鄉中生村中洲一九
    八號住處施用第二級毒品安非他命多次，為警分別於八十七年十一月十四日在中
    山高速公路仁德休息站及八十八年一月二十八日在其住處查獲，扣得第二級毒品
    安非他命淨重一‧四一公克、施用毒品器具一組等物，經台灣台南地方法院以八
    十八年度毒聲字第二七九號裁定送觀察、勒戒後，嗣由台灣台南地方法院檢察署
    送臺灣臺南看守所附設觀勒所觀察、勒戒評定有繼續施用毒品傾向。復又承上揭
    概括之犯意於八十八年十月二十一日停止戒治付保護管束期間，及八十九年一月
    二日於台南市○○路其友人綽號「阿發」住處再度施用第二級毒品安非他命，分
    別為台灣台南地方法院檢察署觀護人及警方（八十九年一月四日）採其尿液送驗
    查獲。
二、案經台南縣警察局歸仁分局報請台灣台南地方法院檢察署檢察官偵查起訴及移送
    本院併案審理。
    理  由
一、右揭事實，業據被告甲○○於迭次偵審中坦承不諱（見八十七年度偵字第一三四
    二一號卷第七頁背面、原審卷第六頁至第七頁、本院審理筆錄），且有第二級毒
    品安非他命淨重一‧四一公克、施用毒品器具一組扣案可證，及法務部調查局八
    十八年七月三日00000000號檢驗通知書、台南縣衛生局檢驗成績書、長
    榮管理學院尿液檢驗報告各一份在卷可稽。又被告前因施用毒品案件，經台灣台
    南地方法院以八十七年度毒聲字第三六號裁定，送勒戒處所觀察、勒戒，經認無
    繼續施用傾向，為臺灣台南地方法院檢察署於同年年九月二十一日為不起訴處分
    確定（八十七年度偵緝字第二四五號），有不起訴處分書在卷足憑，被告於前案
    不起訴處分確定後五年內，基於施用第二級毒品安非他命之概括犯意，再犯毒品
    危害防制條例第十條第二項之罪，經台灣台南地方法院以八十八年度毒聲字第二
    七九號裁定送台灣台南看守所附設勒戒處所觀察、勒戒後，認有繼續施用毒品傾
    向，此有該所八十八年二月十九日南所勒證字第八八０三二五號函送之證明書一
    份附卷可參（見偵卷第二十一頁至二十二頁），被告自白核與事實相符，本件事
    證明確，被告犯行洵堪認定。
二、查安非他命係屬毒品危害條例第二條第一項第二款之第二級毒品，核被告甲○○
    所為，係犯同條例第十條第二項施用第二級毒品罪，其施用毒品行為時間密接、
    犯罪構成要件相同，顯係基於概括犯意反覆為之，為連續犯應論以一罪，依法加
    重其刑。被告非法持有第二級毒品安非他命之行為，為非法施用之行為所吸收，
    不另論罪。又被告於八十六年間因違反麻醉藥品管理條例，經台灣台南地方法院
    判處有期徒刑四月確定，於八十七年二月二十六日執行完畢，此有本院被告全國
    前案紀錄表在卷可參，其於五年內再犯本件有期徒刑以上罪名之罪，係累犯，依
    法遞加重其刑。原審予以論罪科刑，並量處有期徒刑柒月，固非無見。唯查被告
    於八十八年十月二十一日停止戒治付保護管束期間，及八十九年一月二日復又承
    上揭概括犯意施用第二級毒品安非他命部分，原審法院未及審理，公訴人據此上
    訴指摘原判決不當為有理由，自應由本院將原判決撤銷改判。爰審酌被告犯罪之
    動機、目的、手段、所生危害及犯後態度等一切情狀，量處有期徒刑拾月。扣案
    第二級毒品安非他命淨重一．四一公克、施用毒品器具一組係違禁物，併皆依法
    宣告沒收銷毀之。
三、據上論斷，應依刑事訴訟法第三百六十九條第一項前段、第三百六十四條、第二
    百九十九條第一項前段、毒品危害防制條例第十條第二項、第十八條第一項前段
    、刑法第十一條前段、第五十六條、第四十七條判決如主文。
本案經檢察官王碧霞到庭執行職務。
中      華      民      國    八十九    年       六     月     五     日
不得上訴                             臺灣高等法院臺南分院刑事第四庭
                                         審判長法  官
                                               法  官
                                               法  官
右正本證明與原本無異。
不得上訴。
                                        書記官
中      華      民      國    八十九    年      六      月          日
附錄本案論罪科刑法條全文：
毒品危害防制條例第十條第二項：
施用第二級毒品者，處三年以下有期徒刑。
第18條查獲之毒品及專供製造或施用毒品之器具，不問屬於犯人與否，均沒收銷燬之
      。但合於醫藥或研究之用者，得不予銷燬。
      前項合於醫藥或研究用毒品或器具之管理辦法，由法務部會同行政院衛生署定
      之。


司法院資訊處製作；財團法人民間司法改革基金會備份。
